

SOFTWARE ENGINEER

## **Datos personales**

Bogotá

Colombia

57+3024032353

esneiderrestrepo.7@gmail.com

## Links

LinkedIn

## Competencias

Java

**AWS** 

Docker

Kubernetes

**Spring Boot** 

WebFlux

Python

SQL

NoSQL

Angular

Kotlin

Git

**SOLID Principles** 

CD/CI

TDD

DDD

Agile

**Teamwork** 

Adaptabilidad

# Idiomas

**English** 

# Perfil profesional

Soy ingeniero de sistemas y actualmente estoy cursando una maestría en ingeniería de software.

Tengo una sólida experiencia en desarrollo de software, especialmente en la creación de aplicaciones resilientes, escalables y gestionables con microservicios. Aplicando tácticas de arquitecturas, patrones de diseño y principios SOLID que garantizan soluciones eficientes y duraderas.

Disfruto compartir mis conocimientos y colaborar para lograr resultados, contribuyendo de manera significativa a los proyectos en los que participo.

# Experiencia laboral

## Ingeniero de desarrollo de software, Metricsmed, Bogotá

MARZO 2019 - JUNIO 2024

Inicialmente trabajé desarrollando y manteniendo un monolito en JAVA EE. Luego, lideré la migración de la aplicación monolítica a instancias EC2 de AWS. Posteriormente, participé en la modernización del sistema a microservicios, aprovechando las ventajas de las aplicaciones nativas para la nube. También lideré iniciativas para adoptar prácticas ágiles en el desarrollo y prácticas DevOps en el despliegue de aplicaciones, mejorando la eficiencia y la calidad del ciclo de vida del software. Además, trabajé en un pequeño repositorio de modelos multidimensionales de datos con un proceso ETL utilizando PySpark para la generación de reportes.

# Desarrollador de software, SIMETRIA Soluciones Integrales, Montería

NOVIEMBRE 2017 - OCTUBRE 2018

Desarrollo y mantenimiento de la plataforma simetriasi.net, una plataforma para IPS, lográndose crear varios módulos para cumplir con requerimientos y regulaciones

#### Desarrollador web, Universidad de Córdoba, Montería

SEPTIEMBRE 2016 - DICIEMBRE 2016

Desarrollé un módulo de software para el sistema gestión de calidad de la universidad de Córdoba

### **Formación**

Mg. Ingeniería de Software, Universidad de los Andes, Bogotá

ENERO 2023 - DICIEMBRE 2024

#### Ingeniero de Sistemas, Universidad de Córdoba, Montería

ENERO 2011 - DICIEMBRE 2016

#### Cursos

AWS Certified Solutions Architect – Associate, Amazon Web Services (AWS)

AGOSTO 2024

## Referencias

Referencias disponibles bajo petición